# 有限公司通过修改章程重新约定分配比例的问题

提问人：hxy19781108 时间：2020-05-18 09:33:10
有限责任公司A有两个股东，其中甲出资比例70%，乙出资比例30%，原章程规定按各自出资比例承担盈亏，故乙以前年度权益法核算下确认的投资收益均按30%计算。目前两个股东一致同意通过修改章程重新约定分配比例，修改后甲分配比例99%，乙分配比例1%，且不只是针对章程修订后年度的利润分配，以前年度已实现未分配的利润也将按新的比例分配。那么，对于乙来说，账务应如何调整呢，A公司 2010 年至 2019 年度都是盈利的，累计未分配的利润约几千万，乙公司以前年度按30%的比例已确认的投资收益合计约 1000 多万，现在按新的章程是要冲减投资收益吗，或者应该调整资本公积？如果冲减的话我理解不会是会计差错更正，只能是会计估计变更，那是做到章程变更后当年即 2020 年？这样会在 2020 年出现巨大的投资损失，是否合理？甲公司和乙公司系母子公司关系，且为100%控股，如此操作的目的是出于整个集团未来一个重组计划。理解对甲公司合并报表无影响，甲公司单体报表由于是成本法核算，目前也不涉及调账，但是对乙公司影响巨大，且如果未来只能收取1%的利润分配，那么乙公司对A公司的长期股权投资，账面是否需要考虑减值。

回答人：chenyiwei
虽然在法律上允许有限责任公司的股东自主约定利润分配的比例和方式，但会计处理必须体现其中的商业实质和商业逻辑。建议首先了解清楚为何要做出这个调整利润分配比例的约定并追溯到以前年度，背后的理由和逻辑是什么，股东双方之间有无关联方关系等。将背景搞清楚之后，再来讨论会计处理问题。